臺灣臺南地方法院新市簡易庭民事判決
                                    111年度新簡字第268號
原      告  林彥宏  
            林忠正  
訴訟代理人  林忠義  
被      告  程詠峰  



            蔡承翰  

上列當事人間損害賠償(交通)事件，經本院於中華民國111年6月
16日言詞辯論終結，本院判決如下：
    主      文
被告應給付原告林彥宏新臺幣壹拾萬玖仟參佰陸拾元。
被告應給付原告林忠正新臺幣壹拾壹萬參仟柒佰伍拾元。
原告林彥宏其餘之訴駁回。
訴訟費用新臺幣參仟伍佰參拾元，其中新臺幣貳仟肆佰參拾陸元
由被告負擔，餘由原告負擔。
本判決原告勝訴部分得假執行。
    事實及理由
一、被告蔡承翰經合法通知，未於言詞辯論期日到場，核無民事
    訴訟法第386條所列各款情形，應依原告之聲請，由其一造
    辯論而為判決。
二、原告起訴主張： 
　㈠被告程詠峰於民國110年6月26日11時15分許，酒後無照駕駛
    被告蔡承翰所有之車牌號碼000-0000號自小客車(下稱甲車)
    ，沿臺南市南化區北寮里台20線道路由西往東方向行駛，行
    經該道路44.2公里處時，原應注意駕駛人應注意車前狀況，
    並隨時採取必要之安全措施，且在同一車道行駛時，除擬超
    越前車外，後車與前車之間應保持隨時可以煞停之距離，而
    依當時天候陰、日間自然光線、路面乾燥、無缺陷、無障礙
    物、視距良好之情狀，客觀上並無不能注意之情形，竟疏未
    注意及此，追撞前方由原告林忠正所駕駛並搭載原告林彥宏
    因欲左轉而停等之車牌號碼000-0000號自小貨車(下稱乙車)
    ，致原告林彥宏受有右側前臂挫傷併瘀傷3公分乘以3公分等
    傷害(下稱系爭傷害)，而原告林忠正所有系爭乙車受損。
　㈡原告林彥宏因系爭傷害受有以下損害：
　⒈原告林彥宏至溫德雄診所就醫支出醫療費用新臺幣(下同)100
    元，嗣至義安中醫診所就醫支出8,260元，共支出醫療費用8
    ,360元。
　⒉原告林彥宏每日工資1,700元，因系爭傷害導致1個月無法工
    作，受有不能工作損失51,000元。
　⒊原告林彥宏因被告程詠峰行車疏失造成身體受傷，因體傷導
    致原告林彥宏精神上受有痛苦，備受煎熬，請求被告賠償精
    神慰撫金100,000元。
　㈢原告林忠正所有之乙車遭被告程詠峰撞擊受損，因此支出車
    輛維修費94,750元。另因系爭事故發生時正值芒果採收季節
    ，系爭乙車遭被告程詠峰撞擊毀損，使原告林忠正無車輛可
    供採收載運芒果，迫使原告林忠正須向鄰居租借汽車才能順
    利完成芒果採收，租車費用以每日1,000元計算，共租賃自1
    10年6月27日起至110年7月15日止，共19日，因此支出租車
    費用19,000元，是原告林忠正除請求被告賠償乙車維修費94
    ,750元外，並請求賠償乙車修復期間另行支出之租車費用19
    ,000元。
　㈣被告蔡承翰為甲車車主，就被告程詠峰過失侵害原告行為應
    負共同賠償責任，爰依法起訴請求被告共同賠償原告如聲明
    所示。
　㈤聲明：
　⒈被告應給付原告林彥宏209,360元。
　⒉被告應給付原告林忠正113,750元。　
三、被告方面：
　㈠被告蔡承翰未於言詞辯論期日到場，亦未提出書狀作任何聲
    明或陳述。
　㈡被告程詠峰答辯略以：
　⒈系爭事故刑事審理期間之交通事故鑑定報告，雖鑑定系爭事
    故之肇因為被告程詠峰，原告無肇事因素，但被告認為原告
    林忠正不能在雙黃線處轉彎，故系爭事故原告林忠正應該負
    部分肇事責任。
　⒉就原告林彥宏請求之醫療費用8,360元、原告林忠正請求之系
    爭乙車維修費94,750元，被告程詠峰同意賠償，但希望能分
    期給付。而原告其餘不能工作損失、精神慰撫金、租賃車輛
    等請求，被告不同意賠償。原告林忠正提出車輛租賃契約書
    ，因出租人不是以租賃為業之公司行號，被告認不可採信。
　⒊被告蔡承翰是前老闆，搭鐵皮屋的，我們之前就認識，是朋
    友關係，我在那邊工作大約半年至一年。伊駕駛甲車是因為
    當天山上要採收芒果，被告蔡承翰原本有放置一副鑰匙在被
    告程詠峰處，甲車平常停放在承租停車位。伊前一天有喝高
    粱酒，隔天早上6點多才從停車位把車開出，從小港出發到
    南化，事故發生後才告知告蔡承翰告知使用車輛發生事故等
    語。　
四、本件經證據調查及辯論，兩造對於下列事實均不爭執：　　
　㈠被告程詠峰於110 年6 月26日11時15分許，酒後無照駕駛車
    牌號碼000-0000號自小客車(即甲車)，沿臺南市南化區北寮
    里台20線道路由西往東方向行駛，行經該道路44.2公里處時
    ，原應注意駕駛人應注意車前狀況，並隨時採取必要之安全
    措施，且在同一車道行駛時，除擬超越前車外，後車與前車
    之間應保持隨時可以煞停之距離，而依當時天候陰、日間自
    然光線、路面乾燥、無缺陷、無障礙物、視距良好之情狀，
    客觀上並無不能注意之情形，竟疏未注意及此，追撞前方由
    原告林忠正（未受傷）所駕駛並搭載原告林彥宏因欲左轉而
    停等之車牌號碼000-0000號自小貨車(即乙車)，致原告林彥
    宏受有右側前臂挫傷併瘀傷3 公分乘以3 公分等傷害。
  ㈡上開交通事故，經鑑定，被告程詠峰車超車時未保持隨時可
　　煞停之距離、未注意車前狀況及保持兩車併行之間隔，為肇
　　事主因，原告林忠正無肇事原因。
  ㈢被告程詠峰同意賠償原告下列費用：
  1.原告林彥宏醫藥費8,360 元。
  2.原告林忠正車損修復費用94,750元。
  ㈣原告未請領汽機車強制險之理賠，亦未向特別補償基金聲請
　　補償。
五、得心證理由：
　㈠本件原告主張因被告程詠峰有上開行車疏失，導致原告林彥
    宏身體受傷及原告林忠正所有之乙車受損乙節，業據提出臺
    灣臺南地方檢察署檢察官聲請簡易判決處刑書、診斷證明書
    及估價單為憑，復為被告程詠峰所自認，及經本院依職權調
    閱111年度交簡字第1201號過失傷害全卷核閱相符。是被告
    蔡承翰雖未到庭辯論，亦未提出書狀答辯，本院綜合上情，
    可信原告主張為真實。本件原告林彥宏身體所受傷害及原告
    林忠正所有之乙車受損，係因被告程詠峰行車疏失所致，二
    者間有直接因果關係，原告二人依據侵權行為之法律關係，
    請求被告程詠峰負賠償責任，於法自屬有據。
　㈡又原告二人請求各項賠償，其中原告林彥宏之醫藥費8,360元
    及原告林忠正之車損修復費用94,750元，已據被告程詠峰同
    意賠償，其餘請求則答辯如上，爰就本件爭執之各項賠償，
    調查及認定如下：　　
  1.原告林彥宏請求工作損失51,000元部分：
　　原告林彥宏主張高職畢業後，在六利工程行工作，日薪1千7
    百元，因手部受傷，1個月無法工作，收入減少51,000元乙
    節，並提出義安中醫診所診斷證明書及薪資證明書供參。本
    院審酌原告林彥宏身形壯碩，四肢健全，訊問時認知及表達
    能力均無礙，顯具有工作能力。再檢視原告提出之診斷證明
    書，醫師囑言「需要休息一個月不能做粗重工作」，及原告
    林彥宏到庭表示高職畢業後，在工地從事泥做等語。以其從
    事勞力工作，而受傷部位為手前臂，顯然影響施力，繼續工
    作有延後傷勢復原可能，確有休養需要。及以其工作內容，
    上開日薪亦屬合理。是本件原告林彥宏請求賠償工作損失51
    ,000元，為有理由，應予准許。　
　2.原告林彥宏請求精神慰撫金15萬元部分：
　⑴按不法侵害他人之身體、健康、名譽、自由、信用、隱私、
    貞操，或不法侵害其他人格法益而情節重大者，被害人雖非
    財產上之損害，亦得請求賠償相當之金額。此民法第195條
    第1項前段定有明文。而實務上對於慰撫金之量定，均斟酌
    實際加害情形、所造成之影響、被害人痛苦之程度、兩造之
    身分地位經濟情形及其他各種狀況，以核定相當之數額。
　⑵查原告林彥宏因本件事故，受有右側前臂挫傷併瘀傷3 公分
    乘以3 公分之傷害，除受傷部位感受疼痛，尚須回診治療，
    造成時間及金錢花費，精神上亦受有相當程度之痛苦，故原
    告林彥宏就其所受非財產上之損害，請求被告賠償精神慰撫
    金，亦屬有據。爰審酌本件事故肇因被告飲酒駕車，造成原
    告受傷程度，本院依職調閱兩造之財產及所得資料，兼衡兩
    造之年齡、教育程度及工作情狀等，認原告請求精神慰撫金
    以50,000元應屬適當，逾此部分之請求則屬過高。　　
　3.原告林忠正請求租車費用19,000元部分：
　　原告林忠正主張事故時正值採收芒果季節，乙車受損後，修
    復期間向鄰居租用車輛，因此支出租金19,000元乙節，並提
    出「租任契約」乙紙為憑。雖被告質疑出租人並非公司。但
    查租賃契約僅需雙方合意即可，不以向法人承租為要件。本
    院檢視警卷所附照片，乙車為貨車，顯供載貨運輸之用。及
    本件事時正值芒果採收季節，原告林忠正為此向鄰居租用貨
    車，實有必要。再以該紙契約所載租金每日1,000元，應低
    於同型車輛租賃價額，並無不合理之處。是原告林忠正請求
    被告賠償乙車修復期間支出之租車費用19,000元，為有理由
    ，應予准許。
　⒋承上調查，本件原告林彥宏所得請求賠償之醫療費、工作收
    入損失及精神慰撫金合計為109,360元（計算式：8,360＋51,
    000＋50,000＝109,360）、原告林忠正所得請求賠償之車輛修
    復費用及租車費用合計為113,750元（計算式：94,750＋19,0
    00＝113,750）。
  ㈣另原告主張被告程詠峰無照及酒駕，甲車為被告蔡承翰所有
    ，車主應負連帶賠償責任乙節，被告程詠峰陳稱：當天是開
    車回玉井採收芒果，伊本來就有車鑰匙及知悉車輛平日停放
    位置，事故發後才告知老闆云云。經查：
　⒈按因故意或過失，不法侵害他人之權利者，負損害賠償責任
    。違反保護他人之法律者，推定其有過失；數人共同不法侵
    害他人之權利者，連帶負損害賠償責任。此有民法第184條
    第1、3項及第185條第1項可資參照。又汽車係一高度危險之
    交通工具，未考取駕駛執照之人，因其交通安全規則之認識
    與駕駛技術均未符標準，駕駛汽車極可能發生事故，法律為
    保護交通安全，故規定未領有駕駛執照者不得駕駛汽車、汽
    車駕駛人亦不得允許無駕駛執照之人，駕駛其車輛，是上開
    規定屬保護他人之法律。
　⒉依本院調閱之刑事案卷，其中臺南市政府警察局玉井分局刑
    事案件偵查案卷所附公路電子閘門，甲車車主為被告蔡承翰
    無誤。又被告程詠峰無照及酒駕乙節，亦為兩造不爭執之事
    實。而經本院檢視被告程詠峰之臺灣高等法院被告前案紀錄
    表，被告已非首次無照酒駕，並曾因此入監服刑等紀錄。再
    據被告程詠峰陳稱：我在那邊工作大約半年至一年，我們之
    前就認識，是朋友關係，當時他公司缺人，問我要不要去那
    邊工作，是從事搭鐵皮屋，當時公司大約三、四個員工，要
    到處跑等語。是以被告二人熟識程度，被告蔡承翰應知被告
    程詠峰無照及酒駕等情狀，仍將車鑰匙交予被告程詠峰持有
    ，任令被告程詠峰駕車肇事，顯然違反保護他人之法律，並
    與本件事故之發生有相當之因果關係，足堪認定。
　⒊承上，本件被告蔡承翰與被告程詠峰對於原告二人身體受傷
    或財物受損，均有過失，且其過失不法行為與該結果亦有相
    當之因果關係，則屬共同侵權行為人，原告二人請求被告二
    人應負賠償之責，為有理由，應予准許。 
　㈤又被告程詠峰雖不爭執其應負賠償責任，但辯稱原告林忠正
    在雙黃線迴轉，亦有疏失，應分擔部分責任云云。原告則否
    認有行車疏失，主張應由被告負全責。本院檢視刑事案卷所
    附肇事資料，原告林忠正尚於內側車道等候，並無迴轉行為
    ，及本件事故係被告程詠超越雙黃線超車，但見對向有卡車
    駛來，又駛回原車道，始追撞前方之乙車，乙車駕駛人即原
    告林忠正尚無明顯之行車疏失。佐以，本件事故於偵查中經
    鑑定，同認被告程詠峰超車時未保持隨時可煞停之距離、未
    注意車前狀況及保持兩車併行之間隔，為肇事主因，原告林
    忠正無肇事原因。準此，本件被告抗辯原告林忠正亦有行車
    疏失，應負部分責任，並非可採。　 
五、綜上所述，本件原告林彥宏及林忠正依侵權行為損害賠償法
    律關係，所得請求被告二人賠償之金額分別為109,360元及1
    13,750元。從而，原告二人分別請求被告共同給付上開金額
    ，為有理由，應予准許；原告林彥宏逾此部分之請求，則屬
    無理，應予駁回。　　　
六、按各當事人一部勝訴、一部敗訴者，其訴訟費用，由法院酌
    量情形，命兩造以比例分擔或命一造負擔，或命兩造各自負
    擔其支出之訴訟費用。共同訴訟人，按其人數，平均分擔訴
    訟費用。及法院為終局判決時，應依職權為訴訟費用之裁判
    ，此民事訴訟法第79條、第85條第1項及第87條第1項定有明
    文。本件訴訟除原告支出第一審裁判費用3,530元，兩造並
    無其餘費用支出，是本件訴訟費用額確定為3,530元，並按
    兩造勝訴程度酌負擔之訴訟費用。及本件係依民事訴訟法第
    427條第1項規定，適用簡易程序之簡易事件，所為被告敗訴
    之判決，依同法第389條第1項第3款之規定依職權宣告假執
    行。
七、據上論結，本件原告之訴為一部有理由，一部無理由，依民
    事訴訟法第436條第2項、第385條第1項前段、第79條、第85
    條第1項、第389條第1項第3款，判決如主文。　　　　　
中　　華　　民　　國　　111 　年　　7 　　月　　1 　　日
                  臺灣臺南地方法院新市簡易庭
　　　　　　　　　　　　　　　　　法  官　許蕙蘭
上為正本係照原本作成。
如不服本判決，應於送達後20日內，向本院提出上訴狀並表明上
訴理由，如於本判決宣示後送達前提起上訴者，應於判決送達後
廿日內補提上訴理由書（須附繕本）。如委任律師提起上訴者，
應一併繳納上訴審裁判費。
中　　華　　民　　國　　111 　年　　7 　　月　　 1　　日
                                  書記官  柯于婷